臺灣雲林地方法院刑事判決
111年度交訴字第48號
公  訴  人  臺灣雲林地方檢察署檢察官
被      告  吳勝峰


上列被告因過失致死案件，經檢察官提起公訴（111年度偵字第2
58號），被告於準備程序中為有罪之陳述，本院合議庭裁定由受
命法官獨任行簡式審判程序，判決如下：
    主      文
吳勝峰犯過失致人於死罪，處有期徒刑陸月，如易科罰金，以新
臺幣壹仟元折算壹日。
    事實及理由
壹、犯罪事實    　　　　
　　吳勝峰於民國110年12月27日凌晨1時許，因所駕駛車牌號碼
    000-0000號自用小貨車發生故障，遂將上開車輛停放在雲林
    縣○○鄉○○村○○○路○路○○號東環路240號）外側之慢車道，其
    本應注意停於路邊之車輛，在夜間無燈光設備或照明不清之
    道路，均應顯示停車燈光或反光標識；汽車發生故障不能行
    駛，應即設法移置於無礙交通之處，在未移置前或移置後，
    在行車時速40公里以下之路段，應豎立車輛故障標誌於車身
    後方5公尺至30公尺之路面上，而依當時天候陰、夜間無照
    明、柏油路面乾燥、道路無缺陷、無障礙物而視距良好，並
    無不能注意之情事，竟疏未注意，而於夜間無照明路段占用
    慢車道停車，且未於車身後方5公尺至30公尺之路面上豎立
    車輛故障標誌以警示後方來車，適有許董秋雪於同日上午6
    時許，騎乘車牌號碼000-0000號普通重型機車，沿上開道路
    由北往南方向行駛至上開自用小貨車停放處，許董秋雪原應
    注意夜間行經無照明路段，應注意車前狀況，其無不能注意
    之情形，卻疏未注意車前狀況，因閃煞不及，不慎由後追撞
    上開自用小貨車，致許董秋雪人車倒地，受有肋骨骨折之傷
    害，經送醫急救，於同日上午7時36分許因呼吸性休克死亡
    。　
貳、程序部分
　　本案被告吳勝峰所犯之罪，非死刑、無期徒刑、最輕本刑為
    3 年以上有期徒刑之罪，或高等法院管轄第一審之案件，被
    告就前揭被訴事實為有罪之陳述，經受命法官告以簡式審判
    程序之旨，並聽取被告及公訴人之意見後，本院認無不得或
    不宜改依簡式審判程序進行之處，爰依刑事訴訟法第273 條
    之1 第1 項、第284 條之1 規定，經合議庭評議後，裁定本
    案由受命法官獨任進行簡式審判程序。是本案之證據調查，
    依刑事訴訟法第273 條之2 規定，不受同法第159 條第1 項
    、第161 條之2 、第161 條之3 、第163 條之1 及第164 條
    至第170 條規定之限制，先予敘明。
參、認定犯罪事實所憑之證據及理由       
一、被告對於上開犯罪事實坦承不諱（相驗卷第12至14頁反面、
    第43至44頁、偵卷第31至33頁、第47頁、本院卷第41、49頁
    ），核與證人即告訴人許素寧（相驗卷第15至16頁反面、第
    38至40頁、偵卷第43頁）、許素鳳（相驗卷第38至40頁、偵
    卷第43頁）之證述相符，並有道路交通事故現場圖、道路交
    通事故調查報告表㈠、㈡各1份（相驗卷第17至20頁）、被害
    人許董秋雪之長庚醫療財團法人雲林長庚紀念醫院診斷證明
    書1紙（相驗卷第24頁）、公路監理電子閘門系統證號查詢
    汽車駕駛人資料1 紙（相驗卷第26頁）、現場及車損照片40
    張（相驗卷第29至34頁、警卷第34至38頁）、臺灣雲林地方
    檢察署相驗屍體證明書1 紙（相驗卷第42頁）、臺灣雲林地
    方檢察署檢驗報告書1 份（相驗卷第46至50頁）、相驗照片
    10張（相驗卷第52至56頁）、交通部公路總局嘉義區監理所
    111 年3 月3 日嘉監鑑字第1110000046號函暨檢附之嘉雲區
    車輛行車事故鑑定會鑑定意見書1份（偵卷第19至22頁）、
    車牌號碼000-0000號自用小貨車、MBS-8737號普通重型機車
    之車輛詳細資料報表各1 紙（相驗卷第27、28頁）、行車紀
    錄器影像畫面擷取照片4張（相驗卷第35頁正反面）、臺灣
    雲林地方檢察署檢察官勘（相）驗筆錄1 份（相驗卷第37頁
    ）等資料可以佐證。又查：
㈠、按停於路邊之車輛，在夜間無燈光設備或照明不清之道路，
    均應顯示停車燈光或反光標識；汽車發生故障不能行駛，應
    即設法移置於無礙交通之處，在未移置前或移置後均應依下
    列規定豎立車輛故障標誌，車輛駛離現場時，應即拆除：一
    、在行車時速40公里以下之路段，應豎立於車身後方5公尺
    至30公尺之路面上，道路交通安全規則第112條第1項第12款
    、同條第4項第1款分別定有明文。經查，被告為考領有汽車
    駕駛執照之人，此有公路監理電子閘門系統證號查詢汽車駕
    駛人資料1 紙（相驗卷第26頁）在卷為憑，本應注意且能注
    意停於路邊之車輛，在夜間無燈光設備或照明不清之道路，
    均應顯示停車燈光或反光標識；汽車發生故障不能行駛，應
    即設法移置於無礙交通之處，在未移置前或移置後，在行車
    時速40公里以下之路段，應豎立車輛故障標誌於車身後方5
    公尺至30公尺之路面上，卻疏未注意及此；又依道路交通事
    故調查報告表㈠（相驗卷第19頁）、現場照片所示，本案事
    故發生時，天候陰、夜間無照明、柏油路面乾燥、道路無缺
    陷、無障礙物而視距良好，並無不能注意之情事，有上開道
    路交通事故調查報告表及現場照片可參，是被告有應注意、
    能注意而不注意之過失，堪以認定。至於被害人夜間行經無
    照明路段，未注意車前狀況，由後追撞前方停於慢車道之上
    開小貨車，雖與有過失，然仍無解於被告之刑事責任，附此
    敘明。　　
㈡、被害人受撞後，受有肋骨骨折之傷害，並於110年12月27日7
    時36分許，因呼吸性休克而死亡。被告之過失行為與被害人
    之死亡結果間，有相當因果關係，亦堪認定。　　　
㈢、本案事故經送交通部公路總局嘉義區監理所鑑定，就肇事責
    任認定：被告停放自用小貨車，夜間於無照明路段占用慢車
    道停車，未於車輛後5公尺至30公尺處路面上豎立車輛故障
    標誌，警示後方來車，同為肇事原因；被害人駕駛普通重型
    機車，夜間行經無照明路段，未注意車前狀況，由後追撞前
    方停於慢車道之小貨車，同為肇事原因等節，此有交通部公
    路總局嘉義區監理所111 年3 月3 日嘉監鑑字第1110000046
    號函暨檢附之嘉雲區車輛行車事故鑑定會鑑定意見書1份（
    偵卷第19至22頁）在卷可查，核與本院認定之結果相符，益
    徵被告就本案交通事故之發生確有過失。　　　　
二、綜上，被告之任意性自白有上開證據予以補強，應與事實相
    符，堪採為認定事實之依據。從而，本案事證明確，被告犯
    行堪以認定，應依法論罪科刑。
肆、論罪科刑
一、核被告所為，係犯刑法第276 條之過失致人於死罪。　　　
二、起訴意旨雖稱被告在偵查犯罪之警察機關尚未知肇事人為何
    人前，即向據報到場處理之員警坦承肇事，自首而願接受裁
    判等語，然細觀被告之雲林縣警察局臺西分局交通分隊道路
    交通事故肇事人自首情形紀錄表，其記載：警方至現場時，
    車牌號碼000-0000號自用小貨車停車於現場，經查詢連絡後
    ，被告於111年12月27日上午9時24分至麥寮分駐所製作筆錄
    時，承認為肇事人等情，此有上開自首情形紀錄表（相驗卷
    第21頁）存卷為證，而本院針對被告到案經過之細節乙節電
    詢本案承辦員警，其陳稱：當初是路人報案，因為那是在六
    輕，六輕的警衛就幫忙聯絡六輕的廠商，六輕的廠商就先告
    訴我們駕駛人即被告的資料。在被告來警局作筆錄之前，我
    們就已經知道駕駛人為被告。之後我們就請廠商直接請被告
    過來警局，被告過來警局，就說車子是他駕駛的等節，此有
    本院111年6月1日與雲林縣警察局交通警察隊臺西小隊警員
    之公務電話紀錄單1 份(本院卷第33頁)在卷可查，足見員警
    聯絡六輕廠商時，已有合理根據懷疑被告為本案車輛之駕駛
    人，被告雖於警詢中自承上開過失致死之犯行，即僅屬自白
    ，尚無自首適用，故起訴意旨認本案有自首之適用，尚有誤
    會，一併說明。　　
三、爰審酌被告停放自用小貨車，夜間於無照明路段占用慢車道
    停車，未於車輛後5公尺至30公尺處路面上豎立車輛故障標
    誌，警示後方來車，其上開行為確有疏失，又因此造成被害
    人死亡之結果，被害人之生命法益無從回復，家屬傷痛之情
    亦難以平復，被告犯罪所生之危害非輕。惟念及被告犯後坦
    承犯行，態度尚可，兼衡被告、被害人就本件事故發生同為
    肇事原因，及被告已與被害人家屬達成調解，並已賠償被害
    人家屬，業經被告陳述在案(本院卷第44頁)，且有雲林縣斗
    六市調解委員會調解書影本1 紙（偵卷第39頁）、本院111
    年5月31日公務電話紀錄單1 份(本院卷第35頁)附卷可稽。
    另被告自陳高中畢業之教育程度；未婚，無子女；家庭成員
    有被告及哥哥，哥哥目前在精神療養院；現從事載運廚餘之
    工作，每月收入約新臺幣45,000元等節（本院卷第51頁）。
    再徵諸檢察官、被告、告訴人對被告刑度之意見(本院卷第5
    2、59頁)、被告素行(詳卷內臺灣高等法院被告前案紀錄表)
    等一切情狀，量處如主文所示之刑，並諭知易科罰金之折算
    標準。　　
四、被告於本院審理時雖陳稱：希望給予緩刑等語(本院卷第52
    頁)。惟查，被告固未曾因故意犯罪，而受有期徒刑以上刑
    之宣告，然被告前於97年8月21日20時57分許，亦因過失致
    死之犯行，經本院以97年度虎交簡字第131號判決判處有期
    徒刑10月，緩刑2年，此有臺灣高等法院被告前案紀錄表存
    卷可查，是本案被告前已有過失致死之前案紀錄，堪認被告
    行車有輕率粗疏之嫌，且如前所述，被告本案造成被害人死
    亡之結果，被害人之生命無從回復，家屬傷痛之情難以平復
    ，另告訴人表示：不同意給予被告緩刑，因為沒有感受到被
    告之誠意等語，此有本院公務電話紀錄單1 份(本院卷第59
    頁)在卷供參，故本院審酌為使被告能夠深刻反省，對自身
    行為有所警惕，並重建其正確法治觀念，尚難認所宣告之刑
    有以暫不執行為適當之情狀，是被告上述主張，自難憑採，
    附此敘明。　　
據上論斷，應依刑事訴訟法第273 條之1 第1 項、第299 條第1
項前段（依刑事判決精簡原則，僅記載程序法條），判決如主文
。
本案經檢察官程慧晶提起公訴，檢察官謝宏偉到庭執行職務。
中　　華　　民　　國　　111 　年　　6 　　月　　15　　日
                  刑事第八庭  法  官   蕭孝如

以上正本證明與原本無異。
如不服本判決應於收受判決後 20 日內向本院提出上訴書狀，並
應敘述具體理由；其未敘述上訴理由者，應於上訴期間屆滿後20
 日內向本院補提理由書（均須按他造當事人之人數附繕本）。
「切勿逕送上級法院」。
                              書記官   鄭庭羽
中　　華　　民　　國　　111 　年　　6 　　月　　15　　日


附錄本件論罪科刑法條全文
中華民國刑法第276條
因過失致人於死者，處 5 年以下有期徒刑、拘役或 50 萬元以
下罰金。